【裁判字號】    92,聲再,159
【裁判日期】    921020
【裁判案由】    聲請再審
【裁判全文】
臺灣高等法院刑事裁定                            九十二年度聲再字第一五九號
    再審聲請人
    即受判決人  維思資訊股份有限公司
    兼  代表人  乙○○
    再審聲請人
    即受判決人  丁○○
                丙○○
                甲○○
右列再審聲請人因違反著作權法案件，對於本院九十二年度上易字第五○九號中華民
國九十二年三月三十一日確定判決（臺灣臺北地方法院九十一年度易字第五二七號、
臺灣臺北地方法院檢察署九十年度偵字第一九○五六號、九十一年度偵字第二五五一
號、九十一年度公訴蒞庭字第五七九五號），聲請再審，本院裁定如左：
    主  文
再審之聲請駁回。
    理  由
一、本件聲請意旨如所附刑事聲請再審狀所示。
二、按不得上訴於第三審法院之案件，除刑事訴訟法第四百二十條規定外，其經第二
    審確定之有罪判決，如就足生影響於判決之重要證據漏未審酌者，亦得為受判決
    人之利益，聲請再審，刑事訴訟法第四百二十一條定有明文。惟所謂就足生影響
    於判決之重要證據漏未審酌者，係指證據在前訴訟程序已提出於法院，而為法院
    漏未審酌，且須該證據如經審酌，足以動搖原確定判決之基礎而言。若該證據縱
    經審酌仍不足以動搖原確定判決者，即與該條之規定不符，不得據以聲請再審。
    又所謂重要證據，必須該證據已足認定受判決人應受無罪、或免訴、或輕於原審
    所認定之罪名方可，如不足以推翻原審所認定罪刑之證據，即非足生影響於原判
    決之重要證據。
三、經查，原確定判決認再審聲請人即受判決人（以下簡稱聲請人）維思資訊股份有
    限公司（簡稱維思公司）、乙○○、丁○○、丙○○、甲○○觸犯著作權法第九
    十二條共同連續擅自以出租方法侵害他人著作權罪，理由略以：（一）、聲請人
    丁○○、乙○○、丙○○、甲○○等人供承其分別為維思公司之原負責人、副總
    經（公司影片之採購業務主管）、採購人員，及如何由丁○○、乙○○授權，指
    示丙○○、甲○○於前揭時地販入上開影片ＶＣＤ，以如事實欄所載之方式、時
    間出租供不特定之顧客觀賞等事實不諱，並有維思公司於網路上刊登出租上開Ｖ
    ＣＤ之「ＷＷＷ. ｉｖｉｄｅｏ. ｃｏｍ. ｔｗ」網際影城「書城」網頁廣告及
    「鍾無豔」、「愛情白麵包」影片ＶＣＤ出租歷史報表、商品出租清單等件可參
    ；（二）、告訴人群體公司、勝琦公司曾派員向被告之公司租得「百分之百感覺
    二」「阿虎」影片ＶＣＤ等情，亦據告訴人公司於告訴狀陳明，且有渠等承租上
    開影片ＶＣＤ之相關資料存卷，並有扣案之「鍾無豔」、「百分之百感覺二」、
    「愛情白麵包」、「阿虎」ＶＣＤ影片各二片為證；（三）、香港地區之著作，
    與我國有著作權互惠關係，於其著作創作完成時起即當然受我國著作權法之保障
    。依香港澳門關係條例之立法精神，該香港地區之著作亦非屬於外國人之著作。
    本件「鍾無艷」、「百分之百感覺二」、「愛情白麵包」等三部影片，分別為香
    港一百年電影有限公司（授權中國星國際發行有限公司獨家發行）、香港美亞公
    司（Mei AH De velopment Co.Ltd）、香港亞洲第一電影有限公司所出品享有著
    作財產權之視聽著作，各於九十年五月三日、九十年三月十五日、九十年三月二
    日經群體公司取得於臺灣地區獨家發行之專屬授權，有行政院新聞局錄影節目審
    查合格證明書、委託授權及授權書、發行合約書及電影片使用合約等件足參。「
    阿虎」影片，則為香港中國星國際發行有限公司所出品享有著作財產權之視聽著
    作，經於九十年三月二十八日由勝琦公司取得在臺灣地區獨家發行之專屬授權。
    亦有行政院新聞局錄影節目審查合格證明書、電影發行合約書及版權讓渡證明書
    等件可稽。依此，則告訴人群體公司、勝琦公司分別為上開「鍾無艷」、「百分
    之百感覺二」、「愛情白麵包」、「阿虎」等四部影片在台灣地區專屬被授權人
    ，至臻明確；（四）、證人洪麗鐘雖於原審證稱：新世華國際有限公司（簡稱新
    世華公司）出售給維思公司之上開四部ＶＣＤ影片，均係香港客人來店購買影片
    時，由客人每持一片與其交換而來等語，並有九十年四月十六日、九十年三月十
    四日、九十年三月十四日、九十年二月二十六日及三月六日由新世華公司所開立
    之統一發票四紙，資為證明維思公司係上開影片ＶＣＤ「合法著作重製物」之所
    有人，而有出租該重製物之權利。惟該證人未明確指出其所販賣給維思公司之上
    開ＶＣＤ影片，究係何人於何時將屬於入境人員行李一部分之那一片ＶＣＤ影片
    攜帶入境，僅泛言係不知名之香港客人持之與其他影片作為交換而已，憑此尚不
    能明確認定該等所謂不知名之人入境我國時所攜帶行李之一部份之ＶＣＤ，並未
    逾越法定得攜帶之數量，而可認係合法輸入之著作重製物，且證人洪麗鐘之證言
    與自己本身是否受到刑事追訴，有利害關係，難期為真實之陳述，矧證人洪麗鐘
    嗣於原審訊問時證稱：「（問：何以這些ＶＣＤ沒有陳列在架上販賣？）我不希
    望賣給認識的客人」等語，衡諸此種交易依商場慣例並非正常，顯見證人洪麗鐘
    明知上開扣案之ＶＣＤ影片並非合法重製物，且聲請人等係自光華商場販入，該
    處所為販賣盜版物之集散地，為公眾週知之事實，衡情聲請人等當屬明知為非法
    重製物而受讓，並無著作權法第六十條第一項規定之適用，聲請人等及其辯護人
    所辯上開扣案之ＶＣＤ影片係合法重製物，依著作權法第六十條第一項前段規定
    聲請人得依法出租該重製物云云，要無足取。
四、經核原確定判決認定聲請人有罪，已詳予敘明認定犯罪事實之依據及憑以認定之
    理由，並對聲請人否認犯罪之辯詞，如何不可採，均已依卷內資料予以指駁及說
    明。聲請人聲請再審雖以原確定判決未審酌證人林詩鈴警訊之供詞、證人洪麗鍾
    之證詞、聲請人丙○○、甲○○等人以證人身分之證詞、證人乙○○之證詞，並
    指出各該證人足以證明之事實，如附件所載，另指摘確定判決卷內未見「百分百
    感覺二」之授權資料等情。惟查：（一）、證人林詩鈴為被告公司之員工，所為
    證詞本有偏頗之虞，不足盡信，並非足生影響於原判決之重要證據；（二）、證
    人丙○○、甲○○、乙○○等人均為被告本人，亦非客觀上足以推翻原審所認定
    罪刑之證據，原確定判決並已於判決理由欄中敘明被告等人所辯不足採信之理由
    ；（三）、證人洪麗鍾之證詞原審亦有所敘明其如何不可採之理由，並非未予斟
    酌；（四）、本件告訴人群體公司、勝琦公司對於聲請人如何違反著作權法之規
    定指訴綦詳，並有扣案之證物可資佐證，如前所述。聲請人雖指摘確定判決卷內
    未見「百分百感覺二」之授權資料，惟聲請人之犯罪事實既經原確定判決認定並
    詳加說明，卷內是否有授權資料一節，要非足以動搖原確定判決之重要證據。綜
    上所述，並揆之首揭說明，本件聲請人等所主張聲請再審之事實，難認符合刑事
    訴訟法第四百二十一條再審之要件，應認再審之聲請為無理由，應予駁回。
據上論斷，應依刑事訴訟法第四百三十四條第一項，裁定如主文。
中      華      民      國    九十二    年      十      月     二十     日
                              臺灣高等法院刑事第二十庭
                                  審判長法  官  葉  麗  霞
                                        法  官  李  春  地
                                        法  官  鄧  振  球
右正本證明與原本無異。
不得抗告。
                                        書記官  洪  秋  帆
中      華      民      國    九十二    年      十      月    二十二    日


司法院資訊處製作；財團法人民間司法改革基金會備份。
